【裁判字號】    97,易,2111
【裁判日期】    970625
【裁判案由】    加重竊盜
【裁判全文】
臺灣臺中地方法院刑事判決              97年度易字第2111號
公  訴  人  臺灣臺中地方法院檢察署檢察官
被      告  甲○○
上列被告因加重竊盜案件，經檢察官提起公訴（97年度偵字第
10078號），本院判決如下：
    主  文
甲○○犯踰越牆垣竊盜罪，累犯，處有期徒刑捌月；又犯踰越牆
垣竊盜罪，累犯，處有期徒刑捌月。應執行有期徒刑壹年。
    事  實
一、甲○○前因竊盜案件，甫於民國94年10月11日，經臺灣臺中
    地方法院94年度中簡字第1663號判處有期徒刑2月確定，並
    於94年11月15日易科罰金執行完畢。詎猶不知悔改，意圖為
    自己不法之所有，各於以下時、地，先後為竊盜行為：
  (一)於97年4月26日19時許，騎乘車牌號碼BZQ-510號重型機車，
    至臺中縣大甲鎮○○路3號之煜昌科技股份有限公司（下稱
    煜昌公司），趁該處無人留守之際，先行攀越圍牆進入煜昌
    公司內後，徒手竊得煜昌公司所有之不鏽鋼背板及圓筒1批
    ，共計56公斤。得手後，甲○○隨即騎乘上開機車離去，於
    同年月27日上午11時2分許，將所竊得知上開不鏽鋼鐵背板
    及圓筒，持往臺中縣大安鄉○○村○○○路111號由王賴淑
    金所經營之億順行資源回收場變現，共計換得新臺幣（下同
    ）3,920元。
  (二)於97年4月28日凌晨5時30分許，再度騎乘車牌號碼BZQ-510
    號重型機車至煜昌公司，趁該處無人留守之際，先行攀越圍
    牆進入煜昌公司內後，徒手竊得煜昌公司所有之不鏽鋼背板
    1批，共計24.87公斤。嗣於得手後，當日14時許，甲○○再
    度持上開所竊得之不鏽鋼背板至億順行資源回收場，欲變現
    換取現金花用時，當場為巡邏員警察覺有異，而上前攔檢盤
    查，並當場扣得不鏽鋼背板1批（業經發還）。
二、案經臺中縣警察局大甲分局報告臺灣臺中地方法院檢察署檢
    察官偵查起訴。
    理  由
壹、程序部分：
一、按除簡式審判程序、簡易程序及第376條第1款、第2款所列
    之罪之案件外，第一審應行合議審判，刑事訴訟法第284條
    之1定有明文；次按刑法第321條之竊盜罪，亦為刑事訴訟法
    第376條第2款所明定之罪。
二、查本件被告涉刑法第321條第1項第2款之踰越牆垣竊盜罪，
    依上開規定，自毋庸行合議審判，合先敘明。
貳、實體部分：
一、證據能力部分：
    現行刑事訴訟法為保障被告之反對詰問權，排除具有虛偽危
    險性之傳聞證據，以求實體真實之發見，於該法第159條第1
    項明定被告以外之人於審判外之言詞或書面陳述，除法律有
    規定者外，不得作為證據。本件檢察官、被告於本院審理程
    序中，並未就本案卷內證據資料之證據能力提出爭執，且迄
    於言詞辯論終結前，均未主張有刑事訴訟法第159條第1項不
    得為證據之情形，應認均已同意本案卷內之證據資料均得作
    為本案證據，且經本院審酌後，認無不適當之情形，是本案
    卷內之證據均有證據能力，合先敘明。
二、認定犯罪事實所根據的證據及理由：
  (一)被告甲○○於本院審理中坦白承認確有於上開時、地踰越牆
    垣竊取被害人煜昌公司之不鏽鋼背板及圓筒之事實，核與證
    人即煜昌公司員工張耆睿於警詢中陳述情節相符，並有現場
    照片7幀附卷可稽，被告自白與事實相符，應堪採信。
  (二)被告將竊得之不鏽鋼背板及圓筒攜至億順行資源回收場販售
    之事實，有證人即億順行資源回收場之職員王賴淑金於警詢
    中證述明確，並有上開資源回收場舊貨業買入登記簿、監視
    畫面之翻拍照片2附卷可佐，且為警方於上開資源回收場查
    獲被害公司失竊之不鏽鋼背板及圓筒，亦有臺中縣警察局大
    甲分局搜索、扣押筆錄、扣押物品目錄表各1份存卷可參。
  (三)查獲之不鏽鋼背板，經被害人確認為其所失竊之物並已領回
    ，亦有贓物認領保管單1紙存卷可憑。
  (四)本件事證明確，被告犯行洵堪認定。
三、論罪科刑的理由：
  (一)核被告所為，係犯刑法第321條第1項第2款之踰越牆垣竊盜
    罪。
  (二)被告所犯上開2罪，犯意各別，行為互殊，應分論併罰之。
  (三)被告前受如事實欄所載刑之宣告及執行完畢，此有臺灣高等
    法院被告前案紀錄表及臺灣臺中地方法院檢察署刑案資料查
    註紀錄表在卷足憑，其前受有期徒刑執行完畢，於5年內再
    故意犯本件最重本刑為有期徒刑以上之罪，為累犯，應依刑
    法第47條第1項之規定加重其刑。
  (四)爰審酌被告犯罪之動機、目的、手段，正值青年，不思以正
    當途徑獲取金錢，被害人所受損害程度非重，犯罪後尚能坦
    承犯行，犯罪後態度良好，尚知悔改等一切情狀，分別量處
    如主文所示之刑，並定其應執行之刑。
參、適用法律依據：
  (一)刑事訴訟法第284條之1、第299條第1項前段。
  (二)刑法第321條第1項第2款、第47條第1項、第51條第5款。
本案經檢察官乙○○到庭執行職務。
中    華    民    國    97    年    6     月    25    日
                  刑事第一庭    法  官  洪挺梧
以上正本證明與原本無異。
如不服本判決，應於收受送達後10日內向本院提出上訴書狀（應
敘述具體理由並附繕本）。
上訴書如未敘述理由，應於上訴期間屆滿後20日內補提理由書於
本院。
                                書記官  劉雅玲
中    華    民    國    97    年    6     月    25    日
附錄本判決論罪科刑法條：
中華民國刑法第321條
（加重竊盜罪）
犯竊盜罪而有左列情形之一者，處6月以上、5年以下有期徒刑：
一  於夜間侵入住宅或有人居住之建築物、船艦或隱匿其內而犯
之者。
二  毀越門扇、牆垣或其他安全設備而犯之者。
三  攜帶兇器而犯之者。
四  結夥三人以上而犯之者。
五  乘火災、水災或其他災害之際而犯之者。
六  在車站或埠頭而犯之者。
前項之未遂犯罰之。


司法院資訊處製作；財團法人民間司法改革基金會備份。
